# Meeting Discussion Group 27.10

Meeting e incontro Discussion group 27.10.2023

## Partecipanti

- Alessandro Cappellozza
- Andrea Guzzo
- Simone Gizzi
- Simone Stella
- Simone Gentili
- Guido Porcaro
- Mario Pacella

## Obiettivi del giorno

- Smistamento lavoro
- Discussione FAQ
- Board
- Rispondere al tizio che voleva candarsi come ambassador
- Chiudere le discussion aperte e idee

## Board

Proporre una board del nostro gruppo e chi vuole la usa.

https://github.com/orgs/Il-Libro-Open-Source/projects/1/views/1

Se introduciamo uno strumento del genere va usato, bene e nel modo giusto.

Cambiare nome da ToDoBoard a DiscussionGroupBoard e avvisiamo tutti di questo strumento.

La board la teniamo in beta fino a natale.

## Discussione FAQ

Prendere il mano il task FAQ e domande frequenti in generale.

https://github.com/Il-Libro-Open-Source/book/discussions/categories/q-a

È successo diverse volte che parlavamo come si può contribuire, come fare, cos’è un’ambassador.

Girare un video dove si spiegano queste cose.

Anche al codemotion queste domande potrebbero aiutare.

Dove mettere le FAQ? In una repository?

- Chiedere di fare un sondaggio a Micheal entro domenica con 4 opzioni e con una deadline, entro:
  - non fare il qna
  - fare il qna solamente nelle discussions
  - fare il qna nel repository markdown del libro o governance
  - fare il qna sia nelle discussion che nei markdown

Sondaggio aperto a tutti con 2 giorni per rispondere e poi partiamo con il task.

## Chiudere discussione aperte e idee

Ci sono delle discussioni aperte da chiudere entro fine settimana prossima.

Cercare di rispondere e chiudere.

https://github.com/Il-Libro-Open-Source/book/discussions

Cominciare anche a fare un’elenco ordinato delle idee, anche le idee del codemotion.

## Moderazione delle issue

All’inizio si era parlato di moderare il repository, ma quale? Dobbiamo farci un giro su tutto il repository?

Abbiamo bisogno di una mano, possiamo chiedere una mano a qualche altro ambassador di seguire le attività?

La moderazione dovrebbe essere fatta da tutti gli ambassador.

In realtà tutti quelli che fanno parte degli ambassador hanno la possibilità di segnalare e intervenire, chi fa parte del discussion group ha l’obbligo di intervenire e interagire.
