# Incontro 2023-09-28

## Partecipanti
- Andrea Guzzo @JeyDi
- Simone Gizzi @guizzo
- Alessandro Cappellozza @eppak

## Descrizione del gruppo
Questo gruppo si occuperà della comunicazione che avviene all'interno del repository, tramite issues, discussions e commenti su tutti i repo. 

Chi farà parte del gruppo si occuperà di stabilire, manutenere e far rispettare le linee guida di comportamento all'interno dei repository dell'organizzazione. 

Tendenzialmente ci si aspetta che in questo gruppo entrino persone attive su Github e che abbiano esperienza di comunicazione con stesura di linea guida.

## Punti del giorno

- Discussione di come stendere le linee guida su come comportarsi nel repository
- Come gestire le comunicazioni, le issue e le informazioni
- Come gestire problematiche

## Discussione
Stesura di linee guida su come comportarsi nel repository
[Code of conduct](https://github.com/Il-Libro-Open-Source/book/blob/main/CODE_OF_CONDUCT.md)

Esempi utili per la scrittura del code of conduct
[Codice di Condotta - GrUSP](https://www.grusp.org/codice-di-condotta/)
[Codice di condotta - PythonBiellaGroup website](https://dev.pythonbiellagroup.it/code_conduct/)

- **Sito del GrUSP**: form per fare reporting problemi privato su google, il problema di fare delle issue è che poi rimane troppo aperto. Il form verrà poi verrà considerato dagli organizzatori del discussion group. Perchè una molestia o un problema per questioni di delicatezza non è bello descriverlo pubblicamente. 
	- Esempi: molestia, discussione molto accesa, idee divergenti, insulti.
- **Come trattare un caso dopo una segnalazione?** Prima in maniera privata e poi solo in un secondo momento in maniera pubblica?
- **Leggere in async attuale code of conduct** e mettere giù delle modifiche, valutare tutti i punti, capire cosa aggiungere e cosa togliere.
- Il 30 si chiudono le candidature per entrare, quindi è necessario che sia pronto prima dell'inizio.
- Entro domani proviamo a confermare la versione su **google drive di bozza.**: [Documento Drive](https://docs.google.com/document/d/19Bw2-EtMUR-SALHKhSVCGv7SOtSFpsQU4cNKQ0dUps0/edit?usp=sharing)
- Il 30 facciamo pull request per aggiungere la prima versione
- Sincronizzazione delle discussioni sul gruppo discussion di telegram.
- **Issue_template**: è roba nostra? Tech group? È necessario che ci occupiamo noi di questo?
	- [GitHub - Il-Libro-Open-Source/book at issue-template](https://github.com/Il-Libro-Open-Source/book/tree/issue-template)
- Dare una struttura su quando interagire sul repository e nelle discussioni, monitorare e rispondere.
	- Scrivere quando dare supporto sul gruppo telegram.
	- Alessandro riesce a dare una mano in determinati orari: mattina presto, pranzo, tardo pomeriggio / sera.
	- Simone e Andrea siamo più imprevedibili
- Collegare le issue al canale di telegram con un bot? Il gruppo tech sta discutendo di introdurre un bot, richiedere questa informazione.
	- Magari introdurre dei tag?
	- Con un pollice in sù si fa il "claim" della issue e la si prende in carico.

## Action Items
- Domani 29: prima bozza delle linee guida
- Sabato 30: prima versione delle linee guida del gruppo
- Form di google semplice
- Sentire gruppo tech per Issue template, per quanto riguarda la creazione di un form pubblico
- Sentire gruppo tech per bot telegram per collezionare le issue (magari usando tag)